【裁判字號】    97,訴,965
【裁判日期】    970730
【裁判案由】    毒品危害防制條例
【裁判全文】
臺灣基隆地方法院刑事判決               97年度訴字第965號
公  訴  人  臺灣基隆地方法院檢察署檢察官
被      告  乙○○
上列被告因毒品危害防制條例案件，經檢察官提起公訴（97年度
毒偵字第1367號），於本院準備程序進行中，被告就被訴之事實
為有罪之陳述，本院合議庭乃裁定由受命法官依簡式審判程序獨
任進行審理，並判決如下：
    主  文
乙○○施用第一級毒品，累犯，處有期徒刑柒月。扣案之第一級
毒品海洛因貳包（驗餘後合計淨重零點伍壹壹捌公克）併同難以
完全析離之外包裝袋壹只沒收銷燬之。
    事  實
一、乙○○前因施用第二級毒品案件，經觀察、勒戒後，認無繼
    續施用毒品之傾向，由本院以87年度易字第396 號為免刑判
    決，於民國87年10月1日確定後，復因施用第一、二 級毒品
    案件，經觀察、勒戒後，認有繼續施用毒品之傾向，經本院
    裁定強制戒治，於91年1月23日因另案執行徒刑出監，於91
    年8月6日期滿執行完畢，並經本院以90 年度訴字第459號判
    決，分別判處有期徒刑10月、7月，應執行有期徒刑1年3 月
    確定；又因偽造文書案件，經臺灣士林地方法院以91年度訴
    字第111號判決，判處有期徒刑6月確定，上述三案嗣經臺灣
    士林地方法院裁定應執行有期徒刑1年8月，於94年4月4日縮
    刑期滿執行完畢。再因施用第一級毒品海洛因案件，經本院
    於95年3月9日以94年度訴字第1110號判決，判處有期徒刑1
    年確定；再因搶奪案件，經本院於95年6月19日以95 年度訴
    字第237號判決，判處有期徒刑1年8 月確定，上述二案經本
    院於95年9月4日以95年度聲字第623號裁定應執行有期徒刑2
    年6月確定，嗣經本院以96年度聲減字第662號裁定，施用第
    一級毒品案件部分減刑為有期徒刑6 月，與搶奪案件合併應
    執行有期徒刑2年確定，甫於97年1月16日縮刑期滿執行完畢
    。詎乙○○猶不知戒除毒癮，復基於施用第一級毒品海洛因
    之犯意，於97年5月23日中午12時許，在其位於基隆市○○
    區○○街84巷11號住處，以注射針筒注射手臂血管方式，非
    法施用第一級毒品海洛因1次。嗣於同日中午12時50 分許，
    為警在基隆市○○路10號前查獲，並扣得第一級毒品海洛因
    2小包（驗餘淨重分別為0.3250公克、0.1868 公克），並經
    其同意至警局採驗尿液結果呈嗎啡、可待因陽性反應，始查
    知上情。
二、案經基隆市警察局報告臺灣基隆地方法院檢察署檢察官偵查
    起訴。
    理   由
一、程序事項：
    本件被告乙○○所犯者非為死刑、無期徒刑、最輕本刑為3
    年以上有期徒刑之罪或高等法院管轄第一審案件，其於準備
    程序進行中，先就被訴事實為有罪之陳述，經告知其簡式審
    判程序之旨，並聽取公訴人、被告之意見後，本院依刑事訴
    訟法第273條之1第1 項之規定，裁定由受命法官獨任進行簡
    式審判程序，合先敘明。
二、認定事實所依據之證據及理由：
    (一)被告自白：
      被告於本院審理中自白確有於上開時、地施用第一級毒品
      海洛因1 次之犯行事實，其任意自白核與下列事證相符，
      應堪採為證據。
    (二)尿液檢驗結果：
      臺灣尖端先進生技醫藥股份有限公司濫用藥物檢驗報告乙
      紙（附於偵查卷第33頁），足證經被告同意採集其尿液送
      驗結果呈嗎啡（56320ng/ml）、可待因（10780ng/ml）陽
      性反應。
    (三)扣案之白色粉末2包：
      交通部民用航空局航空醫務中心97年6月16 日航藥鑑字第
      0973068號鑑定書（附於本院卷）：黃棕色粉塊1袋，實稱
      毛重0.5470公克（含1袋1標籤），淨重0.3270公克，取樣
      0.0020公克，餘重0.3250公克，檢出Heroin、6-Monoacet
      ylmorphinen及Nicotinamide成分。白色粉末1袋，實稱毛
      重0.4090公克（含1袋1標籤），淨重0.1890公克，取樣0.
      0022公克，餘重0.1868公克，檢出Heroin及Acetylcodein
      e成分。
    (四)臺灣高等法院被告全國前案紀錄表附卷可參，足認被告確
      有如事實所載之觀察勒戒、強制戒治及徒刑之執行等事實
      。
    (五)上開補強證據已足資擔保被告於本院審理時所為之上開任
      意性自白具有相當程度之真實性，而得使本院確信被告前
      述自白之犯罪事實確屬真實，從而依刑事訴訟法第156 條
      第1項「被告之自白，非出於強暴、脅迫、利誘、詐欺、
      疲勞訊問、違法羈押或其他不正之方法，且與事實相符者
      ，得為證據。」及第2項「被告或共犯之自白，不得作為
      有罪判決之唯一證據，仍應調查其他必要之證據，以察其
      是否與事實相符。」規定，本院自得依被告前述自白及各
      該補強證據認定被告確有施用第一級毒品海洛因1次之犯
      行。本件事證明確，被告之犯行堪以認定。
三、論罪及科刑之理由：
  (一)查海洛因係毒品危害防制條例所列管之第一級毒品，此為該
    條例第2條第2項第1 款所明定。核被告所為，係犯毒品危害
    防制條例第10條第1 項之施用第一級毒品罪。被告持有第一
    級毒品以供其施用，其持有之低度行為應為其施用之高度行
    為所吸收，不另論罪。
  (二)被告曾有如起訴書犯罪事實欄所載之犯罪科刑及刑之執行情
    形，此有臺灣高等法院被告前案紀錄表可稽，其於有期徒刑
    執行完畢後，5 年內故意再犯本件最重本刑有期徒刑之罪，
    為累犯，應依刑法第47條第1 項規定論以累犯，並依法加重
    其刑。
  (三)爰審酌立法院於86年10月30 日三讀通過於87年5月20日公布
    ，同年月22日生效之毒品危害防制條例，該條例對於施用毒
    品之被告改以治療、矯治為目的，非重在處罰，是被告違反
    本罪實係基於「病患性」行為，而對他人甚少損害，然被告
    前曾因施用毒品，經送觀察勒戒、強制戒治及判決執行，有
    上開前案紀錄表為憑，素行非佳，經警查獲後仍未戒絕，如
    前次輕度量刑就被告言已無法收矯治之效，在衡量被告其餘
    犯罪之動機、目的、犯罪時所受之刺激、犯罪之手段、犯人
    之生活狀況、品行、智識程度、犯罪所生之危險或損害、犯
    罪後之態度等一切情狀，判處如主文所示之刑。
  (四)扣案之第一級毒品海洛因2小包（驗餘後合計淨重0.5118 公
    克）併同難以析離之塑膠包裝袋2 只，均為查獲之毒品（蓋
    無論以何種方式分離包裝袋與其內裝之毒品，包裝袋內均會
    有極微量毒品殘留，故上述包裝袋應整體視為查獲毒品，一
    併依前揭規定宣告沒收銷燬之，參見最高法院95年度臺上字
    第3739號、第7354號判決），應依毒品危害防制條例第18條
    第1項前段之規定，宣告沒收銷燬之。
四、據上論斷，應依刑事訴訟法第273條之1第1項、第299條第1
    項前段，毒品危害防制條例第10條第1項、第23條第2項、第
    18條第1項前段，刑法第11條前段、第47條第1項，判決如主
    文。
本案經檢察官甲○○到庭執行職務。
中    華    民    國    97    年    7    月    30    日
                  刑事第三庭法    官  林淑鳳
以上正本證明與原本無異。
對於本件判決如有不服，應於收受送達後10日內，向本院提出上
訴書狀，上訴於臺灣高等法院，並按他造當事人之人數附具繕本
。
中    華    民    國    97    年    8     月    1     日
                            書 記 官  王靜敏
附錄論罪法條：
毒品危害防制條例第10條第1項：
施用第一級毒品者，處 6 月以上 5 年以下有期徒刑。
施用第二級毒品者，處 3 年以下有期徒刑。


司法院資訊處製作；財團法人民間司法改革基金會備份。
